ACORDAO-COMPLETO-2389990

ACÓRDÃO 278/2020 ATA 4/2020 - PLENÁRIO

VISTOS, relatados e discutidos estes autos de solicitação do Senado Federal para a realização de "auditoria sobre a concessão e liberação de empréstimos financeiros para estados e/ou municípios da região Nordeste geridos pela Caixa Econômica Federal e Tesouro Nacional, no período de 01/01/2013 até 01/08/2019",
ACORDAM os Ministros do Tribunal de Contas da União, reunidos em sessão do Plenário, diante das razões expostas pelo relator, em:
9.1. conhecer da presente solicitação, por estarem preenchidos os requisitos de admissibilidade previstos nos artigos 38, inciso I, da Lei 8.443/1992, 232, inciso I, do Regimento Interno do TCU e 4º, inciso I, alínea a da Resolução-TCU 215/2008; 
9.2. informar ao E. Senador Davi Alcolumbre, Presidente do Senado Federal, e ao E. Senador Rogério Carvalho, autor do Requerimento 652/2019, que a matéria objeto da presente solicitação se encontra em análise no pelo Tribunal de Contas da União no âmbito do TC Processo 027.573/2019-2, de relatoria do Ministro Walton Alencar Rodrigues; 
9.3. estender, por força do art. 14, inciso III, da Resolução-TCU 215/2008, os atributos definidos no art. 5º daquela resolução ao TC Processo 027.573/2019-2, uma vez reconhecida conexão integral do seu objeto com o da presente solicitação;
9.4. juntar cópia da presente deliberação ao TC Processo 027.573/2019-2, conforme determina o art. 14, inciso V, da Resolução-TCU 215/2008; e
9.5. sobrestar a apreciação do presente processo até que sejam encaminhadas as informações relativas ao TC Processo 027.573/2019-2, necessário ao integral cumprimento do solicitado, com fundamento no art. 47 da Resolução-TCU 259/2014.

Solicitação do Congresso Nacional em que se requer auditoria sobre a concessão e liberação de empréstimos financeiros para estados e/ou municípios da região Nordeste, entre o período de 1/1/2019 até 1/8/2019.

Caixa Economica Federal.

3. Interessados/Responsáveis: não há.

13.1. Ministros presentes: Ana Arraes (na Presidência), Walton Alencar Rodrigues (Relator), Raimundo Carreiro, Bruno Dantas e Vital do Rêgo.
13.2. Ministros-Substitutos convocados: Marcos Bemquerer Costa e Weder de Oliveira.

ACORDAO-COMPLETO-2526033

Acórdão 236/2022 - Plenário

WALTON ALENCAR RODRIGUES

Adoto, como Relatório, a instrução do Auditor (peça ¨) , que contou com a anuência do corpo diretivo da unidade técnica (peças 7 e 8) :
Trata-se do Requerimento nº 652/2019 (peça 1, p. 2-5) , de autoria do Senador Rogério Carvalho (PT-SE) , aprovado pelo Plenário do Senado Federal em 14/8/2019, em que solicita ao Tribunal a realização de "auditoria sobre a concessão e liberação de empréstimos financeiros para estados e/ou municípios da região Nordeste geridos pela Caixa Econômica Federal e Tesouro Nacional, no período de 01/01/2013 até 01/08/2019". 
EXAME DE ADMISSIBILIDADE
2. 	A Constituição Federal confere legitimidade ao Presidente do Senado Federal para solicitar a realização de auditorias e inspeções ao Tribunal de Contas da União nas unidades administrativas do Poder Executivo Federal, incluídos os órgãos e entidades que compõe a administração direta e indireta, conforme disposto no art. 71, incisos II e IV. 
3.	No plano infraconstitucional, os arts. 232, inciso I, do Regimento Interno do Tribunal de Contas da União e 4º, inciso I, da Resolução-TCU 215/2008 conferem legitimidade ao Presidente do Senado Federal para solicitar a realização de fiscalização 
4.	Assim, legítima a autoridade solicitante, cabe o conhecimento do expediente como solicitação do Congresso Nacional.
EXAME TÉCNICO
5. 	Com vistas a atender à solicitação, foi feita consulta aos sistemas informatizados do Tribunal, tendo sido encontrado o processo TC Processo 027.573/2019-2, de relatoria do Ministro Walton Alencar Rodrigues, que trata do mesmo assunto objeto desta solicitação. 
6. 	O referido processo, que se encontra aberto, teve origem na representação oferecida pelo Ministério Público junto ao TCU, presentado pelo subprocurador-geral Lucas Furtado, com vistas à adoção de medidas para a apuração da regularidade de atos que estariam ocorrendo na Caixa Econômica Federal, relativamente à concessão de empréstimos e financiamento de com possível discriminação aos entes federados da região Nordeste.  
7.	Tendo em vista que o processo ainda não foi apreciado no mérito, cumpre informar ao solicitante que, por intermédio do despacho de 2/12/2019, o Ministro-Relator autorizou a realização de inspeção na Caixa Econômica Federal conforme havia sido proposto por esta unidade técnica e que, assim que apreciada pelo Tribunal, dar-se-á notícia quanto ao seu resultado ou outras informações adequadas ao caso, devendo-se aguardar a manifestação do Tribunal naquele processo para que seja possível o atendimento integral desta solicitação. 
CONCLUSÃO
8.	De acordo com o exposto, propomos ao Tribunal informar ao Senador Davi Alcolumbre, Presidente do Senado Federal, e ao Senador Rogério Carvalho, autor do Requerimento 652/2019, que a matéria objeto da presente solicitação se já encontra em análise no pelo Tribunal de Contas da União âmbito do processo TC Processo 027.573/2019-2, de relatoria do Ministro Walton Alencar Rodrigues. 
9. 	Com relação ao TC Processo 027.573/2019-2, ainda em tramitação nesta Corte, deve-se informar ao relator acerca da existência desta solicitação, bem como estender, por força do art. 14, inciso III, da Resolução-TCU 215/2008, os atributos definidos no art. 5º daquela resolução ao mencionado processo, o que constará da proposta de encaminhamento.
PROPOSTA DE ENCAMINHAMENTO
10.	Diante do exposto, submete-se a presente solicitação do Congresso Nacional, formulada por intermédio do Ofício 986 (SF) , de 19/11/2019, pelo Presidente do Senado Federal, com base no requerimento 652, de 2019, 13/8/2019, de autoria do Senador Rogério Carvalho, propondo:
a) conhecer da presente solicitação, por estarem preenchidos os requisitos de admissibilidade previstos nos artigos 38, inciso I, da Lei 8.443/1992, 232, inciso I, do Regimento Interno do TCU e 4º, inciso I, alínea a da Resolução-TCU 215/2008; 
b) informar ao Senador Davi Alcolumbre, Presidente do Senado, e ao Senador Rogério Carvalho, autor do Requerimento 652/2019, que a matéria objeto da presente solicitação se encontra em análise no pelo Tribunal de Contas da União âmbito do processo TC Processo 027.573/2019-2, de relatoria do Ministro Walton Alencar Rodrigues; 
c) informar ao relator do TC Processo 027.573/2019-2 que o mencionado processo é conexo a esta Solicitação do Congresso Nacional, sendo, por isso, necessário, quando do julgamento do mérito, o encaminhamento ao relator desta solicitação de cópia do acórdão proferido, do relatório e do voto que o fundamentaram e das peças processuais consideradas necessárias ao atendimento da solicitação objeto deste processo;
d) estender, por força do art. 14, inciso III, da Resolução-TCU 215/2008, os atributos definidos no art. 5º daquela resolução ao processo TC Processo 027.573/2019-2, uma vez reconhecida conexão integral do seu objeto com o da presente solicitação;
e) juntar cópia da deliberação que vier a ser adotada neste processo ao TC Processo 027.573/2019-2, conforme determina o art. 14, inciso V, da Resolução-TCU 215/2008; e
f) sobrestar a apreciação do presente processo até que sejam encaminhadas as informações relativas ao TC Processo 027.573/2019-2, necessário ao integral cumprimento do solicitado, com fundamento no art. 39 da Resolução-TCU 191/2006.

não há

Não atuou.

SOLICITAÇÃO DO CONGRESSO NACIONAL. EMPRÉSTIMOS PARA ESTADOS E MUNICÍPIOS DA REGIÃO NORDESTE GERIDOS PELA CAIXA ECONÔMICA FEDERAL E TESOURO NACIONAL. SOBRESTAMENTO. COMUNICAÇÃO AO SOLICITANTE.

SOLICITAÇÃO DO CONGRESSO NACIONAL (SCN)

Secretaria de Controle Externo do Sistema Financeiro Nacional e dos Fundos de Pensão (SecexFinan).

Trata-se de solicitação do Senado Federal, oriunda do Requerimento 652/2019, apresentado pelo E. Senador Rogério Carvalho (PT-SE) , para a realização de "auditoria sobre a concessão e liberação de empréstimos financeiros para estados e/ou municípios da região Nordeste geridos pela Caixa Econômica Federal e Tesouro Nacional, no período de 01/01/2013 até 01/08/2019". 
A unidade técnica verifica que foram atendidos os requisitos de admissibilidade, para propor o conhecimento da solicitação. Ante a existência de processo já autuado que versa sobre idêntica matéria, propõe ainda o sobrestamento dos presentes autos até que seja julgado o mérito daquele, bem como dar ciência da deliberação aos solicitantes, atribuindo ao processo existente os atributos regimentais de urgência típicos das solicitações do parlamento.
Conheço da presente solicitação por atender aos requisitos atinentes à espécie. 
Acolho, na íntegra, a análise da unidade instrutiva, que incorporo às razões de decidir.
De fato, o TC Processo 027.573/2019-2, sob minha relatoria, oriundo de representação do Ministério Público junto ao TCU, apresentada pelo Subprocurador-geral Lucas Rocha Furtado, versa sobre matéria idêntica à da presente solicitação.
Tendo em vista que tal processo ainda não foi apreciado no mérito, cumpre informar ao E. Senador Rogério Carvalho e ao Presidente do Senado Federal sobre sua existência, esclarecendo que, por intermédio do despacho de 2/12/2019, autorizei a realização de inspeção na Caixa Econômica Federal, e que assim que tal processo for apreciado pelo Tribunal, serão enviadas ao Senado Federal o seu resultado e todas as informações adequadas ao caso.
Estendo, por força do art. 14, inciso III, da Resolução-TCU 215/2008, os atributos definidos no art. 5º daquela resolução ao TC Processo 027.573/2019-2, uma vez reconhecida conexão integral do seu objeto com o da presente solicitação.
Sobresto a apreciação do presente processo até que sejam encaminhadas as informações relativas ao TC Processo 027.573/2019-2, necessário ao integral cumprimento do solicitado, com fundamento no art. 47 da Resolução-TCU 259/2014.
Feitas essas considerações, voto por que o Tribunal acolha a minuta de acórdão que ora submeto à deliberação do colegiado.
TCU, Sala das Sessões Ministro Luciano Brandão Alves de Souza, em 12 de fevereiro de 2020.
WALTON ALENCAR RODRIGUES 
Relator